臺灣臺南地方法院刑事裁定
111年度撤緩字第97號
聲  請  人  臺灣臺南地方檢察署檢察官
受  刑  人  郭子豪


上列聲請人因受刑人犯詐欺案件，聲請撤銷緩刑之宣告（111年
度執聲字第603號），本院裁定如下：
    主  文
聲請駁回。
    理  由
一、聲請意旨略以：受刑人郭子豪（下稱受刑人）因犯詐欺案件
    ，經本院於民國111年1月18日以110年度訴字第54號判決判
    處有期徒刑6月，緩刑2年，於同年3月1日確定，緩刑期間至
    113年2月29日止。惟受刑人於緩刑期前即109年6月30日、10
    9年12月14日、109年12月14日故意犯重利罪，經本院以111
    年度簡字第455號判決判處拘役30日（3次，得易科罰金），
    應執行拘役80日，如易科罰金以新臺幣（下同）1,000元折
    算1日，於緩刑期內之111年4月12日確定。核受刑人所為已
    合於刑法第75條之1第1項第1款所定得撤銷緩刑宣告之原因
    ，爰依刑事訴訟法第476條規定聲請撤銷緩刑宣告等語。
二、按受緩刑之宣告，於緩刑前、緩刑期內因故意犯他罪，而在
    緩刑期內受6 月以下有期徒刑、拘役或罰金之宣告確定，且
    足認原宣告之緩刑難收預期效果，有執行刑罰之必要者，得
    撤銷其緩刑宣告，刑法第75條之1 第1 項第1款、第2 款定
    有明文。而緩刑宣告是否撤銷，除須符合刑法第75條之1第1
    項各款要件外，並採裁量撤銷主義，賦予法院審酌撤銷與否
    之權限，旨在避免過苛，特於第1項規定實質要件為「足認
    原宣告之緩刑難收其預期效果，而有執行刑罰之必要」，法
    官應依職權本於目的性之裁量，妥適審酌被告所犯前後數罪
    間，關於法益侵害之性質、再犯之原因、違反法規範之情 
    節是否重大、被告主觀犯意所顯現之惡性及其反社會性等情
    ，是否已使前案原為促使惡性輕微之被告或偶發犯、初犯改
    過自新而宣告之緩刑，已難收其預期之效果，依比例原則衡
    量，確有執行刑罰之必要，始得據以撤銷緩刑。
三、本院之判斷；
　㈠查受刑人因同案被告莊志成、莊杰銘等人，欲以製造假車禍
    方式向泰安產物保險公司詐取汽車車體損失險保險金，而與
    莊志成、莊杰銘、身分不詳綽號「火雞」成年男子，共同基
    於三人以上共同詐欺取財犯意聯絡，由莊杰銘給付一定報酬
    為對價，徵得受刑人同意，而由「火雞」駕駛汽車搭載受刑
    人，故意自撞電桿後，由受刑人佯裝為駕駛人報警處理，嗣
    因上開保險公司人員察覺有異拒絕理賠，而未得逞。受刑人
    因犯三人以上共同詐欺取財未遂罪，經本院於111年1月18日
    以110年度訴字第54號判決處有期徒刑6月，緩刑2年，並應
    於判決確定之日起1年內，向公庫支付5萬元，並於111年3月
    1日判決確定（下稱甲案），有關向公庫支付5萬元部分，受
    刑人應於112年2月28日以前繳納（繳納期限尚未屆期），有
    本院110年度訴字第54號刑事判決、臺灣臺南地方檢察署（
    下稱臺南地檢署）111年度執緩字第199號執行卷宗、臺灣高
    等法院被告前案紀錄表在卷可稽。受刑人另於緩刑前之109
    年6月30日、109年12月14日12時許、同日15日許，與同案被
    告童承偉等人，基於重利之犯意聯絡，分別乘借款人黃正坤
    、林倩如、陳芝穎急迫缺錢之際，貸予金額並獲取顯不相當
    之重利等情，受刑人因共同犯重利罪（3罪），經本院於111
    年3月11日以111年度簡字第455號判決處拘役30日（3次，得
    易科罰金），應執行拘役80日，如易科罰金以1000元折算1
    日，於111年4月12日判決確定（下稱乙案），有本院111年
    度簡字第455號刑事簡易判決、臺灣高等法院被告前案紀錄
    表可考，並經本院依職權調閱上開111年度簡字第455號刑事
    卷宗在卷可參。
　㈡次查，受刑人於緩刑前故意犯他罪，而在緩刑期內受拘役宣
    告確定，固堪認定，惟乙案之重利犯行，於110年3月16日已
    繫屬於臺南地檢署偵查，110年12月8日偵查終結提起公訴，
    於111年1月24日起訴繫屬於本院（即111年度易字第122號案
    件，因改依簡易程序審判，而改分為111年度簡字第455號案
    件）等情，有臺灣高等法院被告前案紀錄表、本院111年度
    簡字第455號刑事卷宗可稽。因此甲案之詐欺未遂犯行，於1
    11年1月18日宣告緩刑時，依卷附之臺灣高等法院被告前案
    紀錄表，即已知悉受刑人有乙案之重利犯行且已經臺南地檢
    署檢察官偵查及提起公訴（尚未繫屬本院），故受刑人有乙
    案之重利犯行，當為甲案考量是否宣告緩刑時審酌在內（二
    案之犯罪情節、被害人法益、罪質亦不同），而認受刑人當
    時縱有乙案之重利犯行，然甲案宣告之刑罰，仍以暫不執行
    為適當而宣告緩刑2年，且期待以附條件緩刑宣告（所附條
    件為向公庫支付5萬元，惟繳納期限未屆期），惕勵受刑人
    改過自新，自難以受刑人嗣後因乙案之重利犯行，遭本院判
    處拘役30日（3次），定應執行刑拘役80日確定，即認甲案
    宣告之緩刑已難收預期之效果，而應撤銷緩刑宣告。
　㈢另依臺灣高等法院被告前案紀錄表所示，受刑人在甲案緩刑
    期內，並無任何再為犯罪行為之紀錄，可認受刑人在甲案緩
    刑期內，並無其他具體可認有何主觀犯意所顯現之惡性及反
    社會性等情狀而有緩刑難收預期效果之具體情事。兼以甲案
    緩刑宣告之目的，在惕勵年紀仍輕之受刑人改過自新，經綜
    合判斷結果，認緩刑仍有收預期效果，而無再執行甲案刑罰
    之必要。
　㈣綜上，本院認聲請人之舉證，尚難認受刑人甲案緩刑之宣告
    ，已因受刑人之惡性及反社會性而動搖，而有撤銷緩刑宣告
    執行刑罰之必要，本件聲請尚難准許，應予駁回。
四、爰依刑事訴訟法第220條，裁定如主文。
中　　華　　民　　國　　111 　年　　6 　　月　　16　　日
                  刑事第十三庭    法　官　鄭彩鳳
以上正本證明與原本無異。
如不服本裁定，應於收受送達後5日內向本院提出抗告狀。（應
附繕本）
　　　　　　　　　　　　　　　　　書記官　謝盈敏
中　　華　　民　　國　　111 　年　　6 　　月　　16　　日